【裁判字號】    99,易,259
【裁判日期】    990420
【裁判案由】    竊盜
【裁判全文】
臺灣屏東地方法院刑事判決               99年度易字第259號
公  訴  人  臺灣屏東地方法院檢察署檢察官
被      告  甲○○
上列被告因竊盜案件，經檢察官提起公訴（99年度偵字第1488號
），被告於準備程序中就被訴事實為有罪之陳述，本院裁定進行
簡式審判程序，判決如下：
    主  文
甲○○攜帶兇器竊盜，累犯，處有期徒刑壹年貳月。
    事  實
一、甲○○前因竊盜案件，經本院分別以95年易字第854 號、96
    年易字第325 號判決判處有期徒刑1 年2 月、1 年確定，經
    減刑並定應執行刑為有期徒刑11月，於民國97年10月25日縮
    刑期滿執行完畢。猶不知悔改，竟意圖為自己不法之所有，
    於99年2 月7 日凌晨零時許，騎乘OMQ-785 號機車，攜帶客
    觀上可供兇器使用之鐵條11支、鐵鉗1 支，前往屏東縣萬巒
    鄉○○村○○路，以上開鐵條爬上該路段之電線桿，持上開
    鐵鉗竊取臺灣電力股份有限公司（下稱臺電公司）所有架設
    於該路段之編號「佳平高分18-A2 號」電線桿前後3 間格之
    PVC 風雨線共計3 條（長約200 公尺，去皮後重48公斤，價
    值約新台幣34,000元）。得手後返回其屏東縣萬巒鄉○○村
    ○○路13號住處以美工刀去除PVC 外皮後，以電話聯絡陳朝
    祥（經公訴人不起訴處分）欲將該批銅線售出，而約於上開
    路段之產業道路，嗣於同日10時30分許，在該地點為警當場
    查獲，而悉上情。
二、案經屏東縣政府警察局內埔分局報告臺灣屏東地方法院檢察
    署檢察官偵查起訴。
    理  由
一、本件被告甲○○所犯係死刑、無期徒刑、最輕本刑為3 年以
    上有期徒刑以外之罪，亦非高等法院管轄之第一審案件，而
    被告於本院行準備程序中就被訴事實為有罪之陳述，經告知
    被告簡式審判程序之旨並聽取當事人意見後，本院依刑事訴
    訟法第273 條之1 第1 項規定，裁定進行簡式審判程序，合
    先敘明。
二、上揭犯罪事實，業據被告迭於警詢、偵查及本院審理中坦承
    不諱，核與證人即被害人台電公司之員工乙○○、證人陳朝
    祥、鍾志偉證述之情節相符，並有贓物認領保管單1 紙、現
    場照片4 張在卷可稽，足認被告之自白與事實相符，罪證明
    確，犯行洵堪認定，應依法論科。
三、按刑法第321 條第1 項第3 款之攜帶兇器竊盜罪，係以行為
    人攜帶兇器竊盜為其加重條件，此所謂兇器，其種類並無限
    制，凡客觀上足對人之生命、身體、安全構成威脅，具有危
    險性之兇器均屬之，且祇須行竊時攜帶此種具有危險性之兇
    器為已足，並不以攜帶之初有行兇之意圖為必要（最高法院
    79年台上字第5253號判例參照）。本件被告竊盜時所攜帶之
    鐵條11支、鐵鉗1 支（未扣案）等工具，均係金屬製品，材
    質堅硬，為客觀上足以殺傷人生命、身體之器械，顯為具有
    危險性之兇器。又台電公司係應一般需用供給電能之事業經
    營之人，為電業經營者，被告於上開時地所竊取之PVC 風雨
    線，係台電公司所架設於電線桿上之電纜線，係供傳輸電力
    之用，屬電業法所稱之電線。核被告所為，係犯電業法第10
    5 條之竊取電線罪，應依刑法第321 條第1 項第3 款之攜帶
    兇器竊盜罪處斷。公訴人雖漏論電業法第105 條，然基本事
    實同一且屬法條競合關係，不生變更法條問題，附此敘明。
    又被告以前揭方式竊取如事實欄所載之電線，其時間、地點
    均屬密切接近，客觀上足認係單一行為之多次舉動，且其主
    觀上所認識者亦應屬基於單一犯意所為之接續舉動，接續侵
    害同一法益，應包括於一行為予以評價，為接續犯。被告有
    如事實欄所載之論罪科刑資料，有臺灣高等法院被告前案紀
    錄表1 份在卷可查，其於徒刑之執行完畢後5 年內故意再犯
    本件有期徒刑以上之罪，應依刑法第47條第1項 規定論以累
    犯加重其刑。爰審酌被告正值青壯，不思正道取財，貪慾圖
    便，苟且偷盜，且所竊為台電公司所有而提供公眾用電使用
    之電線，損及公眾用電權益，對被害人造成損害非微，並有
    竊盜前科，素行不佳，兼衡被告犯罪後坦承犯行，及其犯罪
    動機、目的、智識程度等一切情狀，量處如主文所示之刑。
    另鐵條11支、鐵鉗1 支雖為被告所有供犯竊盜罪所用之物，
    然均未扣案，且經被告丟棄，業經被告供明在卷，則沒收與
    否對於預防犯罪及公共利益之維護，並無絕對影響，為免將
    來執行困難，爰不另為沒收之諭知。
據上論斷，應依刑事訴訟法第284 條之1 、第273 條之1 第1 項
、第299 條第1 項前段，電業法第105 條，刑法第11條前段、第
321 條第1 項第3 款、第47條第1 項，判決如主文。
本案經檢察官曾士哲到庭執行職務。
中    華    民    國    99    年    4     月    20    日
                  刑事第四庭    法  官  蔡玉雪
以上正本證明與原本無異。
如不服本判決應於收受判決後10日內向本院提出上訴書狀，並應
敘述具體理由；其未敘述上訴理由者，應於上訴期間屆滿後20日
內向本院補提理由書（均須按他造當事人之人數附繕本）「切勿
逕送上級法院」。
中    華    民    國    99    年    4     月    20    日
                                書記官  許倬維
附錄本案論罪科刑法條全文：
電業法第105條
竊盜或損壞電桿、電線、變壓器或其他供電設備者，依刑法之規
定從重處斷。
中華民國刑法第321條
犯竊盜罪而有左列情形之一者，處6月以上、5年以下有期徒刑：
一  於夜間侵入住宅或有人居住之建築物、船艦或隱匿其內而犯
    之者。
二  毀越門扇、牆垣或其他安全設備而犯之者。
三  攜帶兇器而犯之者。
四  結夥三人以上而犯之者。
五  乘火災、水災或其他災害之際而犯之者。
六  在車站或埠頭而犯之者。
前項之未遂犯罰之。

司法院資訊處製作；財團法人民間司法改革基金會備份。
